臺灣桃園地方法院民事裁定　　　　　　　 100年度聲字第40號
聲　請　人　林貞志
相　對　人　元大國際資產管理股份有限公司
法定代理人　林武田
上列當事人間聲請停止強制執行事件，本院裁定如下：
    主  文
聲請駁回。
聲請程序費用由聲請人負擔。
    理  由
一、本件聲請意旨略以：本件債務係聲請人向第三人復華商業銀
    行股份有限公司（現公司名稱為元大商業銀行股份有限公司
    ，下稱元大銀行）南崁分行所申請之信用貸款，聲請人已清
    償部分債務，相對人聲請本件強制執行之金額，與聲請人已
    清償後剩餘之未清償金額不符；且相對人亦未將債權讓與之
    情事通知聲請人，並將字據提示於聲請人，是相對人主張之
    債權讓與對聲請人不生效力；而聲請人現已向本院提起債務
    人異議之訴，為此依法聲請本院裁定准予停止強制執行等語
    。
二、按有回復原狀之聲請，或提起再審或異議之訴，或對於和解
    為繼續審判之請求，或提起宣告調解無效之訴、撤銷調解之
    訴，或對於許可強制執行之裁定提起抗告時，法院因必要情
    形或依聲請定相當並確實之擔保，得為停止強制執行之裁定
    ，強制執行法第18條第2 項固有明文。惟當事人依上開規定
    聲請停止執行者，仍以當事人間現有強制執行事件，並有合
    於上開規定之本案訴訟繫屬為前提。又法院得依職權，審酌
    聲請人回復原狀之聲請、再審之訴、異議之訴是否顯無理由
    ，認定有無停止強制執行之必要。
三、經查：
（一）按債權之讓與，非經讓與人或受讓人通知債務人，對於債
      務人不生效力，但法律另有規定者，不在此限，民法第29
      7 條第1 項定有明文。又金融機構合併法第15條第1 項第
      1 款、第18條第3 項規定：以收購金融機構不良債權為目
      的之資產管理公司，其受讓金融機構不良債權時，債權讓
      與之通知得以公告方式代之，不適用民法第297 條之規定
      。查本件聲請人雖曾於民國100 年2 月22日就本院99年度
      司執字第63915 號清償債務強制執行事件，向本院提起債
      務人異議之訴（本院100 年度訴字第299 號），並稱本件
      債務係聲請人向第三人元大銀行所申請之信用貸款，相對
      人並未將債權讓與之情事通知聲請人，故相對人所主張之
      債權對聲請人不生效力云云。惟查：元大銀行已將本件債
      權讓與屬資產管理公司之相對人，並將債權讓與一事公告
      於97年3 月7 日之民眾日報，此有相對人於本院99年度司
      執字第63915 號清償債務強制執行事件所提出之聲請狀之
      附件可稽，揆諸上開法律規定，難認元大銀行將本件債權
      讓與相對人，對聲請人不生效力。
（二）又聲請人於本案（即本院100 年度訴字第299 號債務人異
      議之訴事件）之起訴狀內稱「原告（即聲請人）已清償部
      分債務，被告（即相對人）聲請本件強制執行之金額與原
      告未清償之金額，顯不相符」等語，堪認聲請人並未全額
      清償其積欠相對人之債務。況聲請人另於本院99年度訴字
      第1854號債務人異議之訴事件（此案已因聲請人撤回起訴
      而終結）99年12月24日言詞辯論期日更自陳其對相對人聲
      請強制執行之金額不爭執（見該案卷第36頁）。是以，綜
      觀聲請人提起債務人異議之訴所持理由及該案之相關卷證
      ，本院亦認為尚無停止強制執行之必要。從而本件聲請人
      之聲請，難認有據，應予駁回。
四、爰依前揭規定，裁定如主文。
中    華    民    國   100    年    3     月    8     日
                民事第三庭  法  官  毛彥程
以上正本係照原本作成。
如對本裁定抗告須於裁定送達後10日內向本院提出抗告狀，並應
繳納抗告費新台幣1,000 元。
中    華    民    國   100    年    3     月    9     日
                            書記官  伍幸怡